臺灣臺北地方法院刑事判決        
111年度審原訴字第12號
公  訴  人  臺灣臺北地方檢察署檢察官
被      告  楊宸宏



指定辯護人  本院公設辯護人沈芳萍
上列被告因違反槍砲彈藥刀械管制條例案件，經檢察官提起公訴
（110年度偵字第36148號），被告於準備程序中就被訴事實為有
罪之陳述，經本院告以簡式審判程序之旨，並聽取當事人之意見
後，經本院合議庭裁定，由受命法官獨任行簡式審判程序，並判
決如下：
    主      文
楊宸宏犯非法持有子彈罪，處有期徒刑陸月，如易科罰金，以新
臺幣壹仟元折算壹日，併科罰金新臺幣壹萬元，罰金如易服勞役
，以新臺幣壹仟元折算壹日。
扣案具殺傷力之非制式子彈貳顆均沒收。 
    事實及理由
一、按簡式審判程序之證據調查，不受第159條第1項之限制，刑
    事訴訟法第273條之2定有明文，是於行簡式審判程序之案件
    ，被告以外之人於審判外之陳述，除有其他不得做為證據之
    法定事由外，應認具有證據能力，合先敘明。
二、按槍砲或彈藥客觀上係可分別持有之客體，且行為人為警查
    扣持有多數槍枝或子彈之原因不一，究屬一行為觸犯數罪名
    之想像競合犯，或係分別持有而應分論數罪併罰，應依該持
    有多數槍、彈之客觀事態與案內卷證，綜合判斷，非可一概
    而論。尤其行為人先後多次分別為警查扣持有多數槍枝、子
    彈者，縱或各槍枝、子彈之來源同一，且曾於為警查獲前同
    時持有，然若前次為警查獲持有其中部分槍枝、子彈而遭逮
    捕或拘提之時，已中斷原同時持有或實際支配管領各槍枝、
    子彈之客觀事態，行為人復拒未報繳未扣案之其餘槍枝、子
    彈，而於獲釋放後仍持有管領其他未扣案之槍枝、子彈，則
    前次查獲前同時持有之客觀事態既已變更，其獲釋後又決意
    持有其他未扣案之槍枝、子彈，另遭查獲，即非同一案件，
    應分別論處，以免評價不足。且對於上開前、後持有狀態有
    別之相異犯行分別訴追，並無對於同一案件重行追訴而違反
    一事不再理或禁止雙重評價之憲法原則可言（最高法院110
    年度台上字第4893號刑事判決意旨參照）。查被告楊宸宏於
    偵查中固供稱本案遭查獲之子彈，與另案判決之槍彈為同時
    購買等語，惟被告於前案遭查扣槍彈後，已中斷原持有之事
    實，而被告於前案中業於108年5月1日當庭經停止羈押釋放
    ，嗣後猶持本案之子彈並攜至本案經查獲之臺北市居所內而
    持有，已係另決意持有，依前開說明，本案與前案自非同一
    案件，不受前案既判力效力所及，合先敘明。
三、本件犯罪事實及證據，除犯罪事實「於民國109年1月9日前
    之某日」補充更正為「於民國108年1月8日經另案扣押持有
    槍枝及子彈並於同年5月1日經停止羈押後（另案業經臺灣高
    等法院花蓮分院以109年度原上訴字第47號判決確定）至109
    年1月9日間」；證據部分補充被告楊宸宏於本院準備程序及
    審理中之自白外，均引用如附件所示檢察官起訴書之記載。
四、應適用之法律及科刑審酌事由　
㈠、核被告所為，係犯槍砲彈藥刀械管制條例第12條第4項之未經
    許可持有子彈罪。
㈡、累犯部分
  ⒈按立法者之所以以累犯規定加重本刑，理由在於行為人前因
    犯罪而經徒刑執行完畢或一部之執行而赦免後，理應產生警
    惕作用，返回社會後能因此自我控管，不再觸犯有期徒刑以
    上之罪。然而行為人卻故意再犯後罪，足見行為人有其特別
    惡性，且前罪之徒刑執行無成效，其對於刑罰之反應力顯然
    薄弱，其主觀惡性較重，故認有必要加重後罪本刑至二分之
    一處罰，而其所加重處罰者，係後罪行為，而非前罪行為，
    自不生是否違反憲法一行為不二罰原則之問題。惟系爭規定
    不分情節，一律加重最低本刑，於不符合刑法第59條所定要
    件之情形下，致生行為人所受之刑罰超過其所應負擔罪責之
    個案，其人身自由因此遭受過苛之侵害部分（如最低法定本
    刑為6月有期徒刑，因累犯加重最低本刑之結果，或易服社
    會勞動），對人民受憲法第8條保障之人身自由所為限制，
    不符憲法罪刑相當原則。於立法修正前，為避免發生上述罪
    刑不相當之情形，法院就該個案應依本解釋意旨，裁量是否
    加重最低本刑（司法院大法官解釋釋字第775號解釋文及理
    由書意旨參照）。又刑法第47條累犯原規定「應」加重最低
    本刑，依上開大法官解釋，於修法前暫時由法院裁量「得」
    加重最低本刑，法院應視前案（故意或過失）徒刑之執行完
    畢情形（有無入監執行完畢、是否易科罰金或易服社會勞動
    而視為執行完畢）、5年以內（5年之初期、中期、末期）、
    再犯後罪（是否同一罪質、重罪或輕罪）等，綜合判斷累犯
    個案有無因加重本刑致生行為人所受的刑罰超過其所應負擔
    罪責的情形（林俊益大法官提出蔡炯燉大法官加入釋字第77
    5號解釋協同意見書意旨參照）。即法院應於個案中審酌該
    當累犯加重要件者，加重最低本刑是否使其人身自由因此遭
    受過苛之侵害，以裁量是否依累犯規定加重最低本刑。
  ⒉刑法第47條第1項所規定累犯之加重，以受徒刑之執行完畢，
    或一部之執行而赦免後，5年以內故意再犯有期徒刑以上罪
    者，為其要件。而繼續犯係行為之繼續，非狀態之繼續，因
    此繼續犯之「最初行為」、「中間行為」或「行為終了」祇
    要其中一部行為係在另一犯罪所處徒刑執行完畢5年以內者
    ，即該當累犯規定之要件（最高法院108年度台非字第65號
    刑事判決意旨參照）。
  ⒊查被告前因施用毒品案件，經臺灣花蓮地方法院以107年度花
    原簡字第28號判決判處有期徒刑1月確定，於107年6月1日因
    徒刑執行完畢出監；復因酒後駕車之公共危險案件，經同院
    以108年度花原交簡字第337號判決判處有期徒刑3月確定，
    於108年11月12日易科罰金執行完畢等情，有臺灣高等法院
    被告前案紀錄表在卷可稽。其於執行完畢後，5年以內故意
    再犯本件有期徒刑以上之罪，已該當刑法第47條第1項累犯
    之要件。然審酌被告前案與本案罪質並非同一，尚無前揭見
    解所指之特別惡性及刑罰反應力薄弱之情，如依累犯規定加
    重最低本刑，將使其人身自由因此遭受過苛侵害而超過其所
    應負擔罪責之情形，爰依前揭見解，不依刑法第47條第1項
    規定加重其刑。
㈢、爰以行為人之責任為基礎，審酌被告持有子彈之數量、時間
    等情節，較同時持有槍械之對社會治安之危害程度為低，兼
    衡被告於本院審理時坦承犯行之犯後態度，參酌其自述國中
    肄業之智識程度，入監前於親戚餐廳工作，月收入約新臺幣
    2萬至2萬5,000元，需扶養祖母（見本院卷第72頁）之生活
    狀況及其素行等一切情狀，量處如主文第1項所示之刑，並
    諭知易科罰金之折算標準及就併科罰金部分諭知易服勞役之
    折算標準，以示懲儆。
五、沒收部分
    按違禁物，不問屬於犯罪行為人與否，沒收之，刑法第38條
    第1項定有明文。查扣案被告持有具殺傷力之非制式子彈2顆
     ，應依上開規定宣告沒收。至於扣案業經試射擊發之制式
    子彈1顆、非制式子彈1顆，擊發後火藥已用罄且經裂解而無
    殺傷力，並非屬違禁物，故無庸諭知沒收，附此敘明。　　
據上論斷，應依刑事訴訟法第273條之1第1項、第299條第1項前
段、第310條之2、第454條第2項，槍砲彈藥刀械管制條例第12條
第4項，刑法第11條前段、第41條第1項前段、第42條第3項、第3
8條第1項，判決如主文。
本案經檢察官游明慧提起公訴，檢察官蔡名堯到庭執行職務。
中　　華　　民　　國　　111 　年　　4 　　月　　15　　日
                    刑事第二十庭法  官    謝欣宓
上正本證明與原本無異。 
如不服本判決應於收受送達後20日內向本院提出上訴書狀，並應
敘述具體理由；其未敘述上訴理由者，應於上訴期間屆滿後20日
內向本院補提理由書（均須按他造當事人之人數附繕本）「切勿
逕送上級法院」。
                                書記官    朱俶伶　
中　　華　　民　　國　　111 　年　　4 　　月　　15　　日
附錄本案論罪科刑法條
槍砲彈藥刀械管制條例第12條
未經許可，製造、販賣或運輸子彈者，處1年以上7年以下有期徒
刑，併科新台幣500萬元以下罰金。
未經許可，轉讓、出租或出借子彈者，處6月以上5年以下有期徒
刑，併科新台幣300萬元以下罰金。
意圖供自己或他人犯罪之用，而犯前二項之罪者，處3年以上10
年以下有期徒刑，併科新台幣700萬元以下罰金。
未經許可，持有、寄藏或意圖販賣而陳列子彈者，處5年以下有
期徒刑，併科新台幣300萬元以下罰金。
第1項至第3項之未遂犯罰之。
附件
臺灣臺北地方檢察署檢察官起訴書
                                    110年度偵字第36148號
　　被　　　告　楊宸宏　男　29歲（民國00年0月00日生）
　　　　　　　　　　　　住花蓮縣○○鄉○○000號
　　　　　　　　　　　　居臺北市○○區○○路000號4樓
　　　　　　　　　　　　國民身分證統一編號：Z000000000號
上列被告因違反槍砲彈藥刀械管制條例案件，已經偵查終結，認
應該提起公訴，茲將犯罪事實及證據並所犯法條分敘如下：
  　　　犯罪事實
一、楊宸宏明知具有殺傷力之子彈係槍砲彈藥刀械管制條例所管
    制之違禁物品，非經主管機關許可，不得持有，仍基於持有
    具殺傷力子彈之犯意，於民國109年1月9日前之某日，在不
    詳處所，以不詳方式取得子彈4顆（分別為1顆口徑9x19mm之
    制式子彈及3顆金屬彈殼組合直徑約9.0mm之非制式子彈）後
    ，藏放在其位於臺北市○○區○○路000號4樓租屋處之衣櫥盒子
    內而持有之。嗣於109年1月9日13時30分許，其因另案為警
    持臺灣士林地方法院法官所核發之搜索票，前往其上址住處
    內執行搜索，並當場查獲前揭子彈，始查悉上情。
二、案經臺北市政府警察局中山分局報告偵辦。
        證據及所犯法條
一、證據清單與待證事項
編號 證  據  名  稱 待  證  事  實 1 被告楊宸宏於警詢、偵查中之供述  坦承於上揭時、地為警查獲持有前開子彈之事實，惟否認涉有本件犯行，辯稱：本件遭查獲之上開子彈與另案花蓮地院審理的槍彈，是同一批購買的，伊當初購買就是一起，之前沒說，就是怕被加刑期云云。 2 扣案之子彈4顆、扣案物照片及現場照片、自願受搜索同意書、搜索扣押筆錄、內政部警政署刑事警察局109年1月17日刑鑑字第1090004564號鑑定書及109年4月30日刑鑑字第1090037133號函、臺北市政府警察局中山分局109年2月4日北市警中分刑字第1093002709號函暨所附鑑定書等資料、臺灣花蓮地方檢察署(下稱花蓮地檢署）檢察官108年度訴字第148號等起訴書、臺灣花蓮地方法院108年度原訴字第76號刑事判決、臺灣高等法院花蓮分院109年度原上訴字第47號刑事判決及最高法院110年度台上字第4546號刑事判決 證明被告前於108年1月8日即因持有槍彈而為警查獲，並經花蓮地檢署檢察官提起公訴，卻於上揭時、地另行起意持有本件子彈之事實。 
二、核被告楊宸宏所為，係犯槍砲彈藥刀械管制條例第12條第4
    項之持有子彈罪嫌。而本件扣案且具有殺傷力之子彈4顆，
    均屬違禁物，請依刑法第38條第1項之規定，就其中並未試
    射之2顆子彈，予以宣告沒收。
三、依刑事訴訟法第251條第1項提起公訴。
    此  致
臺灣臺北地方法院
中　　華　　民　　國　　110　　年 　12　  月　 17 　 日
                               檢  察  官    游 明 慧
本件正本證明與原本無異
中　　華　　民　　國　　111　　年　  1　  月　 10    日
　　　　　　　　　             書  記  官    江 正 華
附錄本案所犯法條全文：
槍砲彈藥刀械管制條例第12條
未經許可，製造、販賣或運輸子彈者，處 1 年以上 7 年以下有
期徒刑，併科新台幣 500 萬元以下罰金。
未經許可，轉讓、出租或出借子彈者，處 6 月以上 5 年以下有
期徒刑，併科新台幣 300 萬元以下罰金。
意圖供自己或他人犯罪之用，而犯前二項之罪者，處 3 年以上
10 年以下有期徒刑，併科新台幣 700 萬元以下罰金。
未經許可，持有、寄藏或意圖販賣而陳列子彈者，處 5 年以下
有期徒刑，併科新台幣 300 萬元以下罰金。
第 1 項至第 3 項之未遂犯罰之。